---
title: "Spotify Audio Feature"
author: "Faathir Chikal Asyuraa"
date: "10/5/2019"
output: html_document
---

```{r setup, include=FALSE}
knitr::opts_chunk$set(echo = TRUE)
```

SpotifyR adalah package untuk mengambil data dari API Spotify

Contoh data yang tersedia di API Spotify dapat di cek di https://musicaldata.com/

```{r}
library(spotifyr)
```
Untuk dapat menggunakan API Spotify, anda diperlukan untuk membuat akun di developer.spotify.com.

Kunjungi https://developer.spotify.com/dashboard/login dan login dengan akun spotify anda, serta buatlah Client ID. Client ID dan Secret ID akan diperlukan untuk meng authorisasi pekerjaan anda dengan SpotifyR

```{r}
Sys.setenv(SPOTIFY_CLIENT_ID = '0b559c797211429f8d4c16cc2d42bd56') #Ganti dengan Client ID anda
Sys.setenv(SPOTIFY_CLIENT_SECRET = 'd52a0861080248e1b59f466e891efbdb') #Ganti dengan Secret ID anda
access_token <- get_spotify_access_token(client_id = Sys.getenv('SPOTIFY_CLIENT_ID'), client_secret = Sys.getenv('SPOTIFY_CLIENT_SECRET'))
```

Untuk mendapatkan fitur audio dari artis tertentu, anda cukup menjalankan get_artist_audio_features('nama artis'), contohnya
```{r}
peterpan <- get_artist_audio_features('peterpan')
```

spotifyr akan mengambil semua data yang berkaitan dengan artis tersebut, untuk melihat variabel apa saja yang diambil oleh spotifyr, dapat dilihat dengan
```{r}
colnames(peterpan)
```
Untuk analisa kali ini, hanya akan diambil beberapa kolom, yaitu

track_name = judul lagu
album_name = nama album
album_release_year = tahun rilis album
danceability = seberapa cocok lagu tersebut untuk berdansa [0-1]
energy = seberapa enerjik lagu tersebut [0=1]
loudness = seberapa kencang lagu tersebut (dalam desibel)
speechiness = seberapa besar presensi dari banyaknya kalimat yang diucapkan [0-1], semakin mendekati 1, maka lagu lebih cenderung terdiri atas pelafalan kata dibandingkan suara instrumen
accousticness = seberapa akustik lagu tersebut [0-1]
liveness = seberapa mungkin bahwa lagu tersebut merupakan rekaman dari siaran langsung [0-1]
valence = seberapa positif lagu tersebut terdengar [0-1]
tempo = tempo (bpm)
duration_ms = durasi lagu (milisekon)
```{r}
library(tidyverse)
peterpan <- peterpan %>% select(track_name,album_name,album_release_year,danceability,energy,loudness,speechiness,acousticness,instrumentalness,liveness,valence,tempo,duration_ms)
```
```{r}
unique(peterpan$album_name)
```
Sepertinya ada album yang duplikat (Alexandria), akan dipilih album OST. Alexandria (album "Alexandria (Original Motion Picture Soundtrack)" akan di drop)

```{r}
peterpan<-peterpan%>%filter(album_name != "Alexandria (Original Motion Picture Soundtrack)")
```
Akan divisualisasikan bagaimana tingkat valence tiap album, menggunakan joyplot / ridgeplot

```{r}
library(ggjoy) 

ggplot(peterpan, aes(x = valence, y = album_name,fill=album_name)) +#memvisualisasikan valence berdasarkan album
  geom_joy() + 
  theme_joy() +
  theme(legend.position = "none")+
  ggtitle("Joyplot of Peterpan's joy distributions", subtitle = "Based on valence pulled from Spotify's Web API with spotifyr")
```
Dapat dilihat bahwa album remix cenderung lebih positif, namun untuk album lainnya cenderung tidak terlalu berbeda

Anda dapat bereksperimen untuk membandingkan komponen audio lainnya, misalnya energy
```{r}
ggplot(peterpan, aes(x = energy, y = album_name,fill=album_name)) +#memvisualisasikan energy berdasarkan album
  geom_joy() + 
  theme_joy() +
  theme(legend.position = "none")+
  ggtitle("Joyplot of Peterpan's energy distributions", subtitle = "Based on energy pulled from Spotify's Web API with spotifyr")
```
Kita juga dapat membuat visualisasi interaktif dari data peterpan dengan menggunakan package plotly
```{r}
library(plotly)

density_danceability_peterpan <- ggplot(peterpan, aes(x=danceability, fill=album_name,
                            text = paste(album_name)))+
  geom_density(alpha=0.7, color=NA)+
  labs(x="Danceability", y="Density") +
  guides(fill=guide_legend(title="Album"))+
  theme_minimal()+
  ggtitle("Distribution of Danceability Data")
ggplotly(density_danceability_peterpan, tooltip=c("text"))
```

Visualisasi alternatif adalah dumbbell plot, yang digunakan untuk melihat rentang minimum - maksimum suatu ukuran, akan di visualisasikan rentang tempo tiap album

```{r}
peterpan_tempo <- peterpan %>%
  group_by(album_name)%>% #di grup berdasarkan album
  mutate(max=max(tempo))%>% #membuat kolom maksimum
  mutate(min=min(tempo))%>% #membuat kolom minimum
  select(album_name, max, min)%>%
  unique()
```


```{r}
dumbbell_tempo_peterpan <- plot_ly(peterpan_tempo, color = I("gray80"),  
                hoverinfo = 'text') %>%
  add_segments(x = ~max, xend = ~min, y = ~album_name, yend = ~album_name, showlegend = FALSE) %>%
  add_markers(x = ~max, y = ~album_name, name = "Maximum Tempo Value",color='red', text=~paste('Max Tempo: ', max)) %>%
  add_markers(x = ~min, y = ~album_name, name = "Minimum Tempo Value",color='blue', text=~paste('Min Tempo: ', min))%>%
  layout(
    title = "Album Tempo Range",
    xaxis = list(title = "Tempo"),
    yaxis= list(title=""))
ggplotly(dumbbell_tempo_peterpan)
```
Untuk melihat bagaimana mood tiap lagu, dapat digunakan kombinasi dari valence dan energy

```{r}
energy_by_valence_peterpan<-ggplot(peterpan,aes(x=valence,y=energy,color=album_name,text=paste(track_name,'-',album_name,'(',album_release_year,')')))+geom_point()+guides(fill=guide_legend(title="Album_Name"))
ggplotly(energy_by_valence_peterpan,tooltip=c("text"))
```
Terakhir, untuk merangkum karateristik audio tiap album, akan dibuat radar chart yang merepresentasikan setiap karaterisik audio

```{r}
library(radarchart)

#Akan di agregat nilai mean dari tiap karateristik per albumnya
peterpan_album<-peterpan %>% group_by(album_name) %>% summarise(danceability=mean(danceability),
                                                                energy=mean(energy),
                                                                speechiness=mean(speechiness),
                                                                acousticness=mean(acousticness),
                                                                instrumentalness=mean(instrumentalness),
                                                                liveness=mean(liveness),
                                                                valence=mean(valence))
```

Dibutuhkan beberapa modifikasi pada dataframe, agar mendapatkan radar plot dengan setiap sumbu adalah karateristik audio. langkah yang dibutuhkan adalah men-transpose dataframe

```{r}
peterpan_album.T<-t(peterpan_album[,2:ncol(peterpan_album)])
colnames(peterpan_album.T) <- peterpan_album$album_name 
peterpan_album.T<-data.frame(peterpan_album.T)
peterpan_album.T<- cbind(rownames(peterpan_album.T),peterpan_album.T)

#visualisasi radar plot
chartJSRadar(peterpan_album.T)
```